---
title: "Hauptdatei"
output: html_document
---

                ## ------------------------------------------------- ##
                ## Diese Datei ist die einzige, die ihr öffnen müsst ## 
                ## ------------------------------------------------- ##


## --------------- ##
## Arbeitsschritte ## 
## --------------- ##

Die Arbeitsschritte um mit dieser Datei zu arbeiten teilt sich auf in 2 Schritte:

  1. Erstelle eine neue Excel-Tabelle
  2. Aktualisiere die Karte

Erst wenn ihr die Excel-Tabelle aus Schritt 1 vollständig erstellt und gespeichert
habt, könnt ihr Schritt 2 ausführen. 

        ACHTUNG: Jedes Mal wenn ihr Schritt 1 ausführt wird die Excel-Tabelle
        aktualisiert und damit überschrieben! Das heißt, Schritt 1 sollte nur
        1x pro Jahr ausgeführt werden. Händische Anpassungen in der Excel-Tabelle
        können wie gewohnt über "Speichern" in Excel gesichert werden. 
        
Schritt 2 wird erst dann ausgeführt, wenn ihr die Excel-Tabelle vollständig aus-
gefüllt habt und bereit seid eure Karte online zu aktualisieren.

## ----------------------------------- ##
## Wie werden die Schritte ausgeführt? ## 
## ----------------------------------- ##

Um einen Arbeitsschritt auszuführen, müsst ihr einfach auf das grüne Dreieck in
einem sogenannten code chunk klicken. Ein code chunk ist dadurch gekennzeichnet,
dass er zwischen ```{r} ``` eingerahmt ist. Es gibt nur ein einziges Feld (code
chunk), das ihr bearbeiten müsst. Im Feld hier unten seht ihr den code:

          year <- XXXX

Bevor ihr einen Arbeitsschritt ausführt müsst ihr sicherstellen, dass anstatt der
"XXXX" hier das aktuelle Jahr eurer Karte und eures Schuldenberichts steht. Für
den Schuldenreport 2021 müsste von daher
          
          year <- 2021
          
eingetragen werden. Sollte kein Jahr eingetragen sein, bekommt ihr einen Fehler
und es wird keine Excel-Tabelle erstellt beziehungsweise es wird keine aktualisierte
Karte erstellt. Nachdem ihr das richtige Jahr eingetragen habt, müsst ihr nur noch
auf das grüne Dreieck klicken um den Befehl auszuführen. Das wars dann auch schon! :)

```{r}
year <- XXXX
```

          ACHTUNG: Das Jahr hier oben zu ändern ist das einzige Mal, dass ihr
          etwas in diesem Dokument manuell etwas ändern müsst. Für die nachfolgen-
          den Schritte müsst ihr lediglich auf das grüne Dreieck klicken um die
          Arbeitsschritte auszuführen.
          
Nachdem ihr das Jahr aktualisiert habt, müsst ihr nur noch das Dokument hier speichern.
Dafür könnt ihr entweder die Tastenkombination (cmd+s) auf dem Mac nutzen oder auf das
kleine Diskettensymbol oben in der Icon-Leiste klicken.

## ---------------------------------- ##
## Schritt 1: Excel-Tabelle erstellen ##
## ---------------------------------- ##

Nachdem ihr das Jahr erfolgreich eingetragen habt, ist der erste Schritt, die Excel-
Tabelle für ein Schuldenjahr zu erstellen. Wenn das Jahr oben "2021" ist, erstellt euch
der Code unten eine halb ausgefüllte Excel-Tabelle mit folgenden Informationen:

XXXX

Diese Informationen werden aus 2 Quellen generiert:

  1. Den Schuldenreportdaten vom vorherigen Jahr, sprich, wenn das Jahr 2021 gewählt
  ist, werden automatisch alle relevanten Daten aus dem Schuldenreport von 2020 über-
  nommen
  2. Die Informationen der Weltbank werden - soweit sie verfügbar sind - automatisch
  von der Website der Weltbank heruntergeladen und eingetragen. 
  
Die Excel-Datei befindet sich nun im gleichen Ordner wie dieses dokument und kann
händisch von euch in allen Feldern bearbeitet werden. In dem Dokument XXXX wird dazu
detailiert aufgeführt, wie welche Informationen eingetragen werden müssen, damit die
Karte mit den Daten umgehen und diese verarbeiten kann.

              ACHTUNG: Wenn ihr Informationen von Hand in die Tabelle eintragt, 
              achtet darauf, dass ihr den Namen der Excel-Datei nicht ändert. Dieser
              sollte immer XXX sein und immer in dem Ordner gespeichert werden,
              in dem sich auch dieses Dokument befindet. Andernfalls kann der weitere
              Code nicht auf die Daten zugreifen und eure Karte aktualisiert sich nicht.

```{r}

```

## ------------------------------ ##
## Schritt 2: Karte aktualisieren ##
## ------------------------------ ##

Sobald ihr vollständig mit der Bearbeitung der Excel-Tabelle fertig seid, könnt ihr
in Schritt 2 die Karte online aktualisieren. Hierzu genügt es wieder einzig und allein
auf das grüne Dreieck zu klicken und ein paar Minuten zu warten. Wenn die Karte erfolg-
reich aktualisiert wurde, öffnet sich automatisch ein Browserfenster mit eurer Karte. 

Nicht wundern: Es öffnet sich dabei nicht die Karte auf erlassjahr.de, sondern die auf
erlassjahr.shinyapps.io/erlassjahr/ --> die Karte auf eurer Homepage ist damit aber 
automatisch auch aktualisiert.

```{r}

```

Diesen Schritt könnt ihr beliebig oft wiederholen. Das bedeutet, solltet ihr fest-
stellen, dass ihr noch Anpassungen an den Daten vornehmen müsst, könnt ihr - nachdem
ihr die Excel-Datei erneut bearbeitet und gespeichert (NICHT neu durch Schritt 1 erstellt,
sondern von Hand in Excel bearbeitet) habt - erneut Schritt 2 ausführen und somit die 
Karte aktualisieren. 
